臺灣臺中地方法院刑事判決　　　　　　　　　　　　　　九十三年度訴字第三三號
　　公　訴　人　臺灣臺中地方法院檢察署檢察官
　　被　　　告　甲○○
右列被告因偽造文書等案件，經檢察官提起公訴（九十二年度偵字第一二○八七號）
，本院判決如左：
    主  文
甲○○共同連續行使偽造私文書，足以生損害於公眾及他人，處有期徒刑陸月，如易
科罰金，以佰元折算壹日。如附表所示之物，均沒收。
    事  實
一、己○○（業經本院以九十一年度訴字第一七八一號判決判處有期徒刑四月，緩刑
    二年確定）係戊○○、乙○○之女。於民國（下同）九十年八月間，己○○因缺
    錢花用，透過其男友甲○○之介紹，欲向丁○○（另案經臺灣臺中地方法院檢察
    署檢察官不起訴處分確定）借款，因丁○○要求提供不動產抵押權設定作為擔保
    ，己○○及甲○○乃共謀由己○○以其父戊○○所有坐落臺中縣大里市○○段七
    七四地號土地及其上建物（門牌號碼臺中縣大里市○○路○段五二號）（下稱系
    爭土地及建物）設定抵押，而共同基於意圖為自己不法所有及行使偽造私文書、
    行使使公務員登載不實文書之概括犯意：
(1)、先由己○○於九十年八月十日向其父戊○○佯稱要申辦老人年金，須戊○○之國
    民身分證及印章，致使戊○○不疑有他，而交付個人之國民身分證一張及印章一
    顆予己○○。
(2)、己○○、甲○○隨後於九十年八月十日，在不詳地點，由甲○○在附表編號一所
    示之委任書「委任人（簽名蓋章）欄」偽造戊○○之署押一枚，由己○○在該欄
    上盜蓋戊○○之印章一次，並於「受任人欄」填載自己之名字，共同偽造完成表
    彰戊○○委任己○○代為申請印鑑證明之申請書私文書一紙，再由己○○持往臺
    中縣大里市戶政事務所，在印鑑證明申請書「當事人（簽名蓋章）欄」上盜蓋戊○○之印章一次，偽造完成內容為表彰己○○代戊○○申請印鑑證明一份之私文
    書一紙，並將上開委任書及申請書提出於該戶政事務所申請核發印鑑證明而行使
    之，使不知情之承辦公務員黃玉禎、吳寶華將此不實之事項，登載在職務上所掌
    之印鑑申請資料公文書中，並據以核發戊○○印鑑證明一份，足以生損害於戊○○及戶政機關對印鑑資料管理之正確性。
(3)、己○○於同日，在臺中縣大里市○○路○段五二號住處內，未經乙○○之同意及
    授權，擅取乙○○放置在家中抽屜內用以申請保管箱之林雪貞印章一顆及向臺中
    縣大里市農會申請使用之保管箱鑰匙一支，持以前往該農會，並於當日上午十時
    三十五分，在保管箱開箱記錄單「戶名」欄及「簽蓋原留印鑑」欄內接續盜蓋乙○○之印章各一次，偽造完成內容為表彰乙○○申請開啟保管箱之私文書一紙，
    並提出於該農會主張申請開啟保管箱而行使之，使該農會不知情之承辦人員陳復
    政誤信己○○係受乙○○委託之人，而任由己○○進入取走戊○○交由林雪貞保
    管置於該保管箱內之系爭土地、建物所有權狀各一紙，足以生損害於戊○○、林
    雪貞及臺中縣大里市農會對保管箱管理之正確性。之後，己○○即將乙○○之該
    顆印章放回原處。
(4)、己○○於取得系爭土地、建物所有權狀及戊○○印鑑證明後，即向丁○○佯稱業
    已徵得其父之同意，要以系爭土地、建物設定抵押以資擔保，並提供該等文件提
    供丁○○核閱，以取信之，致使丁○○誤以為戊○○確實有意以系爭土地、建物
    擔保女兒己○○之借貸，而陷於錯誤，同意借款新臺幣（下同）一百二十萬元予
    己○○，並當場支付現金十五萬元，於同年八月十三日又支付現金十五萬元，並
    同時請己○○儘速委託代書丙○○辦理系爭土地、建物之抵押權設定事宜。
(5)、己○○乃前往臺中市○○○街四一號丙○○土地登記專代理人事務所，將系爭土
    地、建物之所有權狀、戊○○之國民身分證、印章、前開印鑑證明各一件交給不
    知情之代書丙○○，委託辦理系爭土地、建物之抵押權設定，而行使該份印鑑證
    明。因系爭土地、建物並非己○○所有，丙○○乃要求提出戊○○之委託書，故
    己○○於同年月十三日，在不詳地點，在內容表彰戊○○、己○○共同委託丙○○辦理抵押權設定事宜之如附表編號二所示委託書「委託人」項下，偽造戊○○
    署押一枚及盜用戊○○印章一次，而偽造完成性質上屬於私文書之委託書一紙，
    並於同日持交丙○○主張就委託書所載事項授權丙○○辦理而行使之。丙○○於
    收齊上開證件後，隨即於十三日持以前往臺中縣大里地政事務所，辦理系爭土地
    、建物之抵押權設定事宜，並依己○○、丁○○之約定，填具以丁○○為抵押權
    人兼債權人、戊○○為義務人兼債務人、己○○為債務人，系爭土地、建物所有
    權全部為抵押品，擔保權利金額為一百六十萬元為內容之土地登記申請書及土地
    建築改良物抵押權設定契約書各一份，且在該土地登記申請書「(9)備註」欄及「
    ()簽章」欄內接續蓋用「戊○○」印章各一次；又接續於土地建築改良物抵押
    權設定契約書空白處蓋用「戊○○」印章二次，「 ()申請登記以外之約定事
    項」欄及「 ()蓋章」欄內，接續蓋用「戊○○」印章各一次，而連續偽造完
    成表彰丙○○代丁○○、戊○○、己○○申請系爭土地、建物抵押權設定之土地
    登記申請書及表彰丁○○、戊○○、己○○共同簽立抵押權設定契約之抵押權設
    定契約書等二份私文書，併同己○○前所交付之戊○○印鑑證明、系爭土地、建
    物所有權狀，全部交由該地政事務所，主張申請辦理系爭土地、建物抵押權之設
    定而行使之，使該地政事務所不知情之承辦公務員將此不實之設定抵押權事項，
    登載於職務上所掌之公文書即系爭土地及建物登記簿謄本，並核發系爭土地、建
    物之他項權利證明書，足生損害於戊○○、丁○○及地政機關對土地登記之正確
    性。丁○○於上開抵押權申辦期間，又於同年月十五日給付現金二十萬元予己○○，並於獲悉上開抵押權設定登記業已辦畢，己○○亦交付行使上開他項權利證
    明書主張確以本件抵押權設定擔保借款債務後，先後於同年八月十七日、二十七
    日、九月十日分別再交付現金三十萬元、三十萬元、十萬元予己○○，合計共借
    給己○○一百二十萬元。
(6)、己○○為免父母發現右開情事，除歸還戊○○之國民身分證及印章外，另於同年
    八月二十日上午十時四十分許，擅取乙○○非用以申請保管箱之印章一顆，前往
    臺中縣大里市農會，在保管箱開箱記錄單「簽蓋原留印鑑」欄內，盜蓋該顆非申
    請保管箱時提出之乙○○印章一次，偽造完成內容為表彰乙○○申請開啟保管箱
    之私文書一紙，並提出於該農會主張申請開啟保管箱而行使之，但經該農會承辦
    人員陳復政發覺印章不符，己○○始又返家擅取乙○○申請保管箱之印章一顆，
    並在同一紙保管箱開箱記錄單「簽蓋原留印鑑」欄內，另盜蓋正確之乙○○印章
    一次，使該農會不知情之承辦人員陳復政誤信己○○係受乙○○委託之人，而任
    由己○○進入保管箱區，己○○即將前所擅取之系爭土地、建物所有權狀各一紙
    又放回該保管箱內，足以生損害於林雪貞及臺中縣大里市農會對保管箱管理之正
    確性。嗣因己○○未能依約清償合計一百二十萬元之借款利息，丁○○於九十年
    九月五日打電話到己○○家中催討，適己○○不在，由林雪貞接聽，始知己○○
    向丁○○借款一事，進而查悉全情。
二、案經臺灣臺中地方法院檢察署檢察官自動檢舉偵查起訴。
    理  由
一、訊據被告甲○○固坦承：伊曾與共同被告己○○交往，並曾於上揭時、地，介紹
    己○○向證人丁○○借款等事實，惟矢口否有何偽造文書、詐欺等犯行，辯稱：
    當初己○○去跟丁○○借錢的時候，己○○是告訴伊說她朋友要開店需要用錢，
    所以伊才會介紹丁○○給己○○，之前伊也曾向丁○○借錢。己○○去向丁○○
    借錢的時候，伊沒有在場，而且己○○去借錢的事情，伊也不知道。是事後己○○打電話問伊錢下來了沒有，伊才打電話給丁○○問借的錢是否下來，當時丁○○曾問伊己○○有無欠伊錢，伊才知道己○○向丁○○借錢的事情，丁○○曾告
    訴伊，己○○有拿她父親的土地去抵押，伊並未參與己○○借錢之事云云。然查
    ：
（一）共同被告己○○於前開時、地，未經其父戊○○同意，以戊○○所有之上開系
      爭土地、建物設定抵押權擔保，而向證人丁○○借款一百二十萬元，並由證人
      丙○○為之辦理抵押權設定之事宜乙節，業據共同被告己○○前於本院九十一
      年度訴字第一七八二號該案件中之警訊、偵查及本院審理時均坦承在卷，核與
      被害人戊○○、乙○○所指訴之情節相符，且經證人丁○○、丙○○、陳復政
      、吳寶華、黃玉禎於該案中證述無訛，並有土地登記謄本、建物登記謄本、臺
      中市土地登記事業代理人開業執照、臺中縣大里市農會九十一年一月十一日里
      農信字第九一○一○三號函、中華電信股份有限公司臺灣中區電信分公司九十
      一年二月八日中行帳字第九一Ｃ八二○○一八二號函附通話明細清單、臺中縣
      大里市戶政事務所九十一年三月一日中縣里戶字第○九一○○一二五五○○號
      函附之印鑑證明申請書、委任書各一件、保管箱開箱記錄單二紙、保管箱租用
      章程、保管箱租用約定書、保管箱印鑑卡、臺中縣大里地政事務所九十一年十
      月二十八日里地登字第○九一○○一六八六七號函附之系爭土地、建物設定抵
      押權之全部資料（包括土地登記申請書、土地建築改良物抵押權設定契約書、
      印鑑證明、戊○○、己○○、丁○○之國民身分證正反面影印資料等等）、九
      十二年三月十二日里地登字第○九二○○○三五三九號函、大里市農會保管箱
      管理系統箱號別交易記錄查詢、土地所有權狀、建築改良物所有權狀、他項權
      利證明書各一件、本票六紙、切結書六份、收據一紙、戶籍謄本、臺灣銀行綜
      合存款存摺、彰化銀行活期儲蓄存款存摺各一份附卷可稽。
（二）被告雖辯稱：並未參與前開共同被告己○○以系爭土地、建物設定抵押，向證
      人丁○○借款之犯行，並以上開言詞置辯，惟查：
（１）證人丁○○、丙○○於本院審理時均結證稱：當時己○○辦理借款時，其等曾
      經以電話和己○○的父親聯絡，確實有一名男子自稱是己○○的父親，但無法
      確定該人是否為被告（見本院九十三年二月十二日審理筆錄）等語明確，則共
      同被告己○○於前揭時、地，向證人丁○○借款，由丙○○代為辦理以系爭土
      地及建物抵押擔保事宜時，並非共同被告己○○一人所為，確有一名男子參與
      己○○以其父戊○○所有，前揭系爭土地、建物設設定抵押借款之事宜。
（２）再右開事實，業據共同被告己○○前於本院九十一年度訴字第一七八二號該案
      件中之警訊、偵查及本院審理時均坦承在卷；且共同被告己○○於偵查中結證
      稱：當初是被告提議要以其父親戊○○的土地、建物設定抵押借款，被告說之
      前曾向丁○○借錢，沒有能力還清，現在只有用其父親的土地抵押才能借到錢
      。那時其想幫被告，而且之前，其與被告曾向地下錢莊借錢，是用其名義借的
      ，利息越來越多，借錢是其與被告二個人都要用，要還丁○○錢，也要還地下
      錢莊錢。九十年八月十日的印鑑證明委託書，是被告載其到戶政事務所，被告
      沒有進去，由其一人進去，戶政事務所的人員拿委託書給其，叫其拿回去給其
      父親填，其拿回車上，由被告填寫其父親的名字。如果不是被告教其，其也不
      知道要向丁○○借錢。其提供行動電話給代書丙○○，說打這支行動電話就可
      以找到其父親。實際上，行動電話其交給被告，被告說代書打電話來問，他會
      冒充是其父親（見偵查卷第三九頁、第四○頁）等語明確，亦核與上開證人丁○○、丙○○前揭所證述，曾與一名自稱是己○○之父「戊○○」之男子聯絡
      乙節相符。
（３）又依共同被告己○○前揭所稱：九十年八月十日的委託書，是被告載其到戶政
      事務所，被告沒有進去，由其一人進去，戶政事務所的人員拿委託書給其，叫
      其拿回去給其父親填，其拿回車上，由被告填寫其父親的名字等語，已如前述
      。而該份印鑑證明申請委託書（附於臺灣臺中地方法院檢察署九十年度偵字第
      二二六五七號偵查卷第一六四頁）上委任人欄上「戊○○」簽名之字跡，與被
      告於偵查中所書寫之「戊○○」字跡（附於臺灣臺中地方法院檢察署九十二年
      度偵字第一二○八七號偵查卷第三五頁），以肉眼觀察，其筆劃之字跡、運筆
      之方式十分雷同，顯係均由同一人所為。
（４）另被告於本院審理時陳稱：伊之前曾以土地、房子向丁○○擔保借款，也是由
      丙○○辦理抵押權設定事宜（見本院九十三年二月十二日審理筆錄）等語，則
      被告對於如何辦理抵押設定借款事宜，應知之甚詳。證人丙○○於警詢中陳稱
      ：於九十年八月十日傍晚，己○○與丁○○拿了系爭土地、建物所有權狀、戊○○之身分證、印鑑章、印鑑證明到其辦公室委託其辦理抵押權設定登記手續
      （見偵查卷第一五頁）等語，足見共同被告己○○於前往證人丙○○辦公室欲
      辦理抵押權設定事宜之前，業已申請戊○○之印鑑證明，而該印鑑證明亦於前
      往證人丙○○辦公室之同日即九十年八月十日申請。復參以共同被告己○○於
      九十年八月間，為本件犯行時，年僅二十歲，甫自高職畢業不到二年，社會經
      驗非豐，若非旁人教導，如何知悉辦理抵押權設定登記時，必須用到印鑑證明
      ？
（三）綜上所述，被告上揭所辯，顯無足採信。是被告與共同被告己○○均明知並未
      徵得己○○之父戊○○同意以系爭土地、建物設定抵押權予證人丁○○，以擔
      保以共同被告己○○之名義，對證人丁○○之借款債務，且亦知證人丁○○如
      知悉此情，即不會借貸款項，竟由己○○向證人丁○○佯稱業已獲得戊○○之
      同意，並提供騙取之戊○○印鑑章、擅取之系爭土地、建物所有權狀及偽為申
      辦之戊○○印鑑證明等物件，以取信之，致使證人丁○○先後交付合計一百二
      十萬元之金錢，供其等花用，其詐騙證人丁○○之借款，顯有為其等不法所有
      之意圖至明。又被告及共同被告己○○未經徵得被害人戊○○、乙○○之同意
      或授權，即推由己○○擅取人乙○○之保管箱印章，先後二次開啟保管箱，自
      係妨害乙○○之自主性及意思決定權及臺中縣大里市農會對保管箱管理之正確
      性。於擅取該保管箱內之系爭土地、建物所有權狀後，復偽造委任書、印鑑證
      明申請書、委託書、土地登記申請書、土地建築改良物抵押權設定契約書等文
      件，持以申請印鑑證明、辦理抵押權設定登記，除妨害戊○○之自主權及意思
      決定權外，另又使戊○○因形式上係本件抵押債務人，因而受有遭債權人葉明
      榮追討債務之損害，自已損及被害人戊○○之權益。然因被告與共同被告己○○前開印鑑證明之申請及抵押權設定之辦理，均係未經戊○○之同意，故戊○○提起確認本件抵押權不存在之訴，業已判決證人丁○○敗訴確定，本院九十
      年度訴字第三三一八號民事判決可參，以致證人丁○○貸予共同被告己○○之
      一百二十萬元借款債權，喪失以系爭土地、建物抵押擔保之權利，自受有損害
      。再者，其等申請印鑑證明及抵押權設定登記，既均與實情不符，致使戶政機
      關、地政機關相關公文書資料發生錯誤記載之情事，並據以核發相關文件，當
      亦影響戶政機關對印鑑資料管理及地政機關對土地登記之正確性。是本件事證
      明確，被告犯行絢堪認定，應予依法論科。
二、查：(一)被告甲○○與共同被告己○○於事實欄一(2)(3)(5)(6)所示之時、地，先後偽
    造委任書、印鑑證明申請書、保管箱開箱記錄單、委託書、土地登記申請書、土
    地建築改良物抵押權設定契約書、保管箱開箱記錄單等私文書後，皆持以行使部
    分，核係犯刑法第二百十六條、第二百十條之行使偽造私文書罪。(二)被告甲○○
    與共同被告己○○於事實欄一(2)所示時、地，持偽造之委任書、印鑑證明申請書
    向臺中縣大里市戶政事務所申請印鑑證明，而使不知情之承辦公務員將該不實之
    申請事項登載於職務上所掌之印鑑申請資料公文書，並據以核發「戊○○」印鑑
    證明，被告再將該份印鑑證明交付證人丙○○，用以辦理本件抵押權登記事宜；
    另於事實欄一(5)所示時、地，又利用不知情之代書丙○○持偽造之土地登記申請
    書、土地建築改良物抵押權設定契約書等私文書向臺中縣大里地政事務所申辦系
    爭土地、建物之抵押權登記，而使不知情之承辦公務員將此不實之申辦事項登載
    於職務上所掌之系爭土地、建物登記簿謄本公文書，並憑以核發他項權利證書，
    被告與共同被告己○○再將該份他項權利證明書交付予證人丁○○，用以主張以
    系爭土地、建物提供借款債務擔保之意，核其此部分所為，均係犯同法第二百十
    六條、第二百十四條之行使使公務員登載不實文書罪。(三)被告與共同被告己○○
    向證人丁○○佯稱業已獲得告訴人戊○○同意提供系爭土地、建物係為擔保，致
    使證人丁○○陷於錯誤，而陸續交付合計一百二十萬元之金錢，核其此部分所為
    ，則係犯同法第三百三十九條第一項之詐欺取財罪。又：
（一）被告與共同被告己○○就上開犯行，有犯意之聯絡、行為之分擔，皆為共同正
      犯。
（二）被告與共同被告己○○利用不知情之代書丙○○偽造土地登記申請書、土地建
      築改良物抵押權設定契約書等私文書，併同被告己○○交付之印鑑證明，持向
      臺中縣大里地政事務所申辦本件抵押權設定登記事宜，而使該地政事務所承辦
      公務員將該不實事實登載於系爭土地、建物登記簿謄本公文書，則被告應為此
      部分行使偽造私文書（指行使土地登記申請書、土地建築改良物抵押權設定契
      約書等私文書部分）、行使使公務員登載不實文書（指行使印鑑證明部分）及
      明知為不實事項而使公務員登載於職務上所掌之公文書（指使臺中縣大里地政
      事務所公務員登載不實部分）等罪之間接正犯。
（三）被告與共同被告己○○利用不知情之代書丙○○在上開土地登記申請書、土地
      建築改良物抵押權設定契約書之私文書上，雖分別接續蓋用「戊○○」之印章
      多次，但各係基於單一偽造私文書之犯意而為之，皆侵害一個法益，應均為接
      續犯，各屬單純一罪。
（四）被告與共同被告己○○於事實欄一(2)(5)所示時、地，偽造被害人戊○○署押及
      盜用被害人戊○○印章，及於事實欄一(3)(6)所示時、地，盜用被害人林雪貞印
      章等行為，為各該偽造私文書之部分行為，而各該偽造私文書之低度行為又為
      行使偽造私文書之高度行為所吸收，均不另論罪。又被告與共同被告己○○前
      開申請印鑑證明、辦理系爭土地、建物之抵押權設定登記，皆使該管公務員登
      載不實之低度行為亦為持用登載不實之印鑑證明、他項權利證明書而行使之高
      度行為所吸收，只論以行使使公務員登載不實之文書罪。
（五）被告與共同被告己○○多次行使偽造私文書及二次行使使公務員登載不實文書
      （指申請印鑑證明及申辦抵押權設定登記部分）犯行，均時間緊接，各觸犯構
      成要件相同之罪名，係各基於概括犯意為之，應分別依連續犯規定論以一罪之
      行使偽造私文書罪及行使使公務員登載不實文書罪，並均依法加重其刑。
（六）被告前揭所犯行使偽造私文書罪、行使使公務員登載不實文書罪及詐欺取財罪
      三罪間，有方法、結果之牽連關係，為牽連犯，應依刑法第五十五條之規定，
  從一重之行使偽造私文書罪論處。
（七）爰審酌被告因貪圖私利，利用共同被告己○○與被害人戊○○、林雪貞係親子
      之關係，由共同被告己○○取得被害人戊○○、林雪貞之印章，進而持以偽造
      、行使前述各私文書，俾利向證人丁○○貸款，侵害被害人戊○○、林雪貞、
      丁○○之權益，影響臺中縣大里市農會對保管箱管理、戶政機關對印鑑資料管
      理及地政機關對土地登記之正確性，所生危害非小；其等偽造之文書數量不少
      ，詐得之借款金額合計一百二十萬元，所得頗豐，且犯後仍飾詞卸責，顯無悔
      意等一切情狀，量處如主文所示之刑，並諭知易科罰金之折算標準。
三、末查，被告與共同被告己○○所偽造之前開私文書，包括委任書、印鑑證明申請
    書各一紙、保管箱開箱記錄單二紙（一次於九十年八月十日申請；另一次於同年
    月二十日申請）、委託書、土地登記申請書、土地建築改良物抵押權設定契約書
    各一紙，均已行使交付他人，而非屬被告等所有之物，核與刑法第三十八條第一
    項第二款、第三項規定不符，爰不宣告沒收。惟按偽造之印章、印文或署押，不
    問屬於犯人與否，沒收之。刑法第二百十九條定有明文。是以如附表編號一所示
    之委任書「委任人（簽名蓋章）」欄上，及編號二所示之委託書「受託人」欄上
    ，既有偽造之「戊○○」署押各一枚，仍應依刑法第二百十九條規定，沒收之。
    另按盜用他人真印章所蓋之印文，並非偽造印章之印文，不在刑法第二百十九條
    所定必須沒收之列，最高法院四十八年台上字第一一三號、第一五三三號判例可
    資參照。是以上開偽造之私文書上，雖均有因盜用印章（包括「戊○○」及「林
    雪貞」）而留存之印文，自無庸就各該印文為沒收之宣告。
四、至被告甲○○於本院審理時陳稱：伊在共同被告己○○為本件借款前，曾向證人
    丁○○借款，一萬元一天五十元的利息，十萬元十天五千元的利息；另共同被告
    己○○於本院審理時陳稱：其向證人丁○○借款一百二十萬元，十天利息六萬元
    ，其共匯款三期左右的利息（均見本院九十三年二月十二日審理筆錄），則證人
    丁○○是否另涉有重利之犯行，應另由檢察官另行依法偵辦，末此敘明。
據上論斷，應依刑事訴訟法第二百九十九條第一項前段，刑法第二十八條、第五十六
條、第二百十六條、第二百十條、第二百十四條、第三百三十九條第一項、第五十五
條、第四十一條第一項前段、第二百十九條，罰金罰鍰提高標準條例第一條前段、第
二條，判決如主文。
中      華      民      國      九十三      年      二    月  二十六    日
                                    臺灣臺中地方法院刑事第五庭
                                        審判長法  官  梁堯銘
                                              法  官  林慧英
                                              法  官  劉麗瑛
右正本證明與原本無異。
如不服本判決，應於送達後十日內向本院提出上訴狀（須附繕本），上訴於臺灣高等
法院臺中分院。
                                              書記官
中      華      民      國      九十三      年      二    月  二十六    日
【附表】
┌──┬─────────────┬──────────────────┐
│編號│文書名稱（書立日期）      │ 偽造之署押                         │
├──┼─────────────┼──────────────────┤
│ 一 │委任書（九十年八月十日）  │委任人（簽名蓋章）欄：偽造「戊○○」│
│    │                          │署押一枚                            │
├──┼─────────────┼──────────────────┤
│ 二 │委託書（九十年八月十三日）│委託人欄：偽造「戊○○」署押一枚    │
└──┴─────────────┴──────────────────┘
附錄論罪科刑法條
中華民國刑法第二百十條
偽造、變造私文書，足以生損害於公眾或他人者，處五年以下有期徒刑。
中華民國刑法第二百十四條
明知為不實之事項，而使公務員登載於職務上所掌之公文書，足以生損害於公眾或他
人者，處三年以下有期徒刑、拘役或五百元以下罰金。
中華民國刑法第二百十六條
行使第二百十條至第二百十五條之文書者，依偽造、變造文書或登載不實事項或使登
載不實事項之規定處斷。
